# 求助陈版 - 租赁费是否可以先在长摊归集，正式投产后再分期摊销

提问人：liushangshen5 时间：2021-10-17 09:08:18
公司租赁一个厂房作为生产车间， 2018 年 1 月开始租赁的， 2018 年 6 月厂房装修完成， 2019 年 1 月才正式投入生产，公司将 2018 年全年的租赁费+装修费+18年全年的水电费先归集到长摊，在 19 年 1 月投产后开始摊销计入生产成本。
求问：投产前（ 18 年 1 月-18年 12 月）的租赁费、水电费都归集到长摊，在投产后再摊销是否合适，是否应当把投产前的租赁费、水电费直接计入当期损益
辛苦陈版！

回答人：chenyiwei
全部资本化，投产后再摊销的做法是不恰当的。
除了装修期间（ 2018 年 1 ～ 6 月）的租赁费可以计入“长期待摊费用——装修费”的成本以外，其他租赁费、水电费均应在发生时直接计入损益。

提问人：liushangshen5 时间：2021-10-31 08:05:08
追问：
那如果装修完成后， 19 年 1 月开始陆续搬入、安装、调试设备（因为不着急生产，设备是陆陆续续进的， 19 年全年都在安装调试设备，但是过程中是干几天再停几天的状态），那这个设备安装期间的租赁、水电可以先在长摊归集，然后投产后计入制造费用吗？

回答人：chenyiwei
租赁费或许可以，但水电支出不行。